【裁判字號】    99,交聲,1230
【裁判日期】    990623
【裁判案由】    交管條例聲異
【裁判全文】
臺灣板橋地方法院交通事件裁定        99年度交聲字第1230號
原處分機關  交通部公路總局臺北區監理所蘆洲監理站
異  議  人
即受處分人  甲○○
上列異議人因違反道路交通管理處罰條例案件，對於交通部公路
總局臺北區監理所蘆洲監理站九十九年五月十四日所為之北監蘆
字第裁四六－Ａ00000000號裁決處分（原舉發案號：臺
北市政府警察局北市警交大字第Ａ00000000號）聲明異
議，本院裁定如下：
    主  文
異議駁回。
    理  由
一、原處分意旨略以：異議人即受處分人甲○○於民國（下同）
    九十九年三月二十七日中午十二時三十三分許，騎乘車牌號
    碼ＡＧ八－五五０號普通重型機車，行經臺北市市○○道平
    面車道（林森北路與金山北路間），因「限速四十公里、經
    測時速一百公里、超速六十公里以上未滿八十公里」違規，
    為臺北市政府警察局中正一分局交通分隊警員以北市警交大
    字第Ａ00000000號舉發違反道路交通管理事件通知
    單（下稱舉發通知單）及採證照片逕行舉發，原處分機關遂
    於九十九年五月十四日以交通部公路總局臺北區監理所蘆洲
    監理站北監蘆字第裁四六－Ａ00000000號違反道路
    交通管理事件裁決書（下稱裁決書），依道路交通管理處罰
    條例第四十三條第一項第二款、第六十三條第一項第三款（
    裁決書漏載）、第二十四條第一項第三款（裁決書漏載）及
    違反道路交通管理事件統一裁罰基準及處理細則之規定，裁
    處罰鍰新臺幣（下同）八千元，並記違規點數三點，及應參
    加道路交通安全講習。
二、異議意旨略以：異議人於九十九年三月二十七日中午十二時
    三十三分許，騎乘車牌號碼ＡＧ八－五五０號普通重型機車
    行駛於臺北市市○○道平面車道，經警舉發於速限四十公里
    之市○○道，以一百公里時速行駛，相當於超速六十公里，
    異議人確實有車速過快之事實，異議人對此行為深感後悔；
    然警員所使用之流動式雷達測速照相設備，雖有通過經濟部
    標準檢驗局國家標準檢驗合格，且領有檢驗合格證書，但根
    據經濟部標準檢驗局所公布之雷達測速儀檢定檢查技術規範
    所示，當車輛行駛速度小於時速一百五十公里時，速度偵測
    誤差值不大於一公理，車輛行駛速度大於時速一百五十公里
    時，速度偵測誤差值不大於二公里，而本件超速案件扣除上
    開誤差值後，即有可能係超速五十九公里，爰為此聲明異議
    ，請求撤銷原處分，改以超速四十公里未滿六十公里違規處
    罰云云。
三、按汽車（包括機器腳踏車）駕駛人，駕駛汽車有行車速度，
    超過規定之最高時速六十公里以上，處六千元以上二萬四千
    元以下罰鍰；汽車駕駛人有道路交通管理處罰條例第四十三
    條之情形者，除依原條款處罰鍰外，並記違規點數三點，及
    應接受道路交通安全講習，道路交通管理處罰條例第四十三
    條第一項第二款、第六十三條第一項第三款、第二十四條第
    一項第三款分別定有明文。
四、經查：
（一）本件異議人於九十九年三月二十七日中午十二時三十三分
      許，騎乘車牌號碼ＡＧ八－五五０號普通重型機車，於行
      經臺北市市○○道平面車道（林森北路與金山北路間）時
      ，因「限速四十公里、經測時速一百公里、超速六十公里
      以上未滿八十公里」違規，為臺北市政府警察局中正一分
      局交通分隊警員，以採證照片填製北市警交大字第Ａ00
      000000號舉發通知單逕行舉發，異議人不服舉發，
      向原處分機關陳述意見，原處分機關函請舉發單位調查結
      果，仍認異議有於上揭時、地超速行駛，且本件所使用設
      置於違規地點之雷達測速照相設備，業經檢驗合格，且領
      有檢驗合格證書，所測得之速度採證值具有準確性，且該
      雷達測速照相設備，均有專責人員檢測與維護，異議人違
      規行為屬實，原處分機關遂依據道路交通管理處罰條例第
      四十三條第一項第二款、第六十三條第一項第三款、第二
      十四條第一項第三款及違反道路交通管理事件統一裁罰基
      準及處理細則之規定，裁處罰鍰八千元，並記違規點數三
      點，及應接受道路交通安全講習，異議人於收受上開裁決
      書後提起異議等情，有上開舉發通知單暨所附採證照片、
      交通部公路總局臺北區監理所蘆洲監理站交通違規陳述單
      及查詢、臺北市政府警察局中正第一分局九十九年四月二
      十六日北市警中正一分交字第０九九三０八五三三００號
      函、上開裁決書、聲明異議狀各一件附卷可稽。
（二）異議人坦承其當日確實有車速過快之情，然以舉發所使用
      之雷達測速設備可能有誤差值，若扣除誤差值，則異議人
      可能超速未滿六十公里等語置辯。惟查：
  (1)、異議人於九十九年三月二十七日中午十二時三十三分三十
      五秒許，在臺北市市○○道平面林森北路／金山北路，當
      地速限時速四十公里，經偵測車速為時速一百公里，實施
      測速之雷達測速儀證號為Ｍ０ＧＡ0000000Ａ，主
      機為０二二九，偵測方向為車尾等情，有本件違規之採證
      照片一張附卷可稽。又本件使用之上開雷達測速儀，業經
      經濟部標準檢驗局檢定合格認證許可，此有經濟部標準檢
      驗局九十八年十一月二十日出具之雷達測速儀檢定合格證
      書（規格：二四點一二五ＧＨｚ（Ｋ－Ｂａｎｄ）照相式
      、廠牌：ＧＡＴＳＯＭＥＴＥＲ、型號：（一）主機：Ｒ
      Ｓ－ＧＳ一一（二）天線：ＴＹＰＥ二四、器號：（一）
      主機：０二二九（二）天線：三四三八、檢定合格單號碼
      ：Ｍ０ＧＡ0000000Ａ，Ｍ０ＧＡ0000000
      Ｂ、檢定日期：九十八年十一月十九日、有效期限：九十
      九年十一月三十日）一紙在卷可參，是該雷達測速儀之準
      確性，應無可疑。是異議人於上揭時、地騎乘機車，確實
      有超速之違規事實，應堪認定。
  (2)、又依據經濟部標準檢驗局所公告之雷達測速儀檢定檢查技
      術規範（九十二年六月十三日公告之版次，實施日期至九
      十九年十二月三十一日）第三．八節有關雷達測速儀速率
      偵測之準確度之檢定公差，固有其準確度不大於時速一公
      里，或當速率在時速一百五十公里以上時，其準確度不大
      於時速二公里之規定，有雷達測速儀檢定檢查技術規範一
      件在卷可參。惟經本院函請經濟部標準檢驗局查明本件所
      使用之該台雷達測速儀（主機號碼０二二九、天線器號三
      四三八），於受檢測時，實際上是否有存有誤差？經財團
      法人臺灣電子檢驗中心（經濟部標準檢驗局委託代實施公
      務檢測之單位）函覆本院稱：該中心依據上開雷達測速儀
      檢定檢查技術規範第三．七節所規定之檢測方式，於九十
      八年十一月十九日進行檢測，於速率偵測準確度檢查項目
      部分，檢查時之設定速率分別為每小時二十五、五十、六
      十、七十、九十、一百、一百十、一百五十、一百九十九
      公里，速率計算值分別為每小時二十五點零、五十點零、
      六十點零、七十點零、九十點零、一百點零、一百十點零
      、一百五十點零、一百九十九點零公里，所測得之顯示速
      率亦分別為每小時二十五、五十、六十、七十、九十、一
      百、一百十、一百五十、一百九十九公里，於各速率之下
      之檢測結果差值均為每小時「零」公里等情，有財團法人
      臺灣電子檢驗中心九十九年六月十一日（九九）台電檢量
      字第一七七號函暨所附之經濟部標準檢驗局委託財團法人
      臺灣電子檢驗中心代施公務檢測用雷達測速儀檢定紀錄表
      一件附卷可憑。是本件舉發時所使用主機為０二二九號之
      雷達測速儀，其所測得於時速二十五至一百九十九公里時
      ，均無測速誤差值存在。是本件異議人經舉發當時，所測
      得之時速為一百公里，既係在上開差值為零之檢測速率範
      圍內，則異議人於上揭時、地，確有騎乘機車時速一百公
      里，超速六十公里違規之事實，堪以認定。本件異議人指
      稱舉發時所使用之雷達測速儀有每小時至少一公里之誤差
      值云云，尚非足採。
五、綜上所述，本件異議人騎乘上開普通重型機車於上揭時、地
    ，確有「行車速度，超過規定之最高時速六十公里以上未滿
    八十公里」之違規事實，應堪認定。原處分機關依道路交通
    管理處罰條例第四十三條第一項第二款、第六十三條第一項
    第三款、第二十四條第一項第三款及違反道路交通管理事件
    統一裁罰基準及處理細則之規定，裁處異議人罰鍰八千元，
    並記違規點數三點，及應接受道路交通安全講習，核無違誤
    。本件聲明異議為無理由，應予駁回。
六、據上論斷，應依道路交通案件處理辦法第十九條，裁定如主
    文。
中    華    民    國    99    年    6     月    23    日
                  交通法庭    法  官  白光華
以上正本證明與原本無異。
如不服本裁定，應於送達後五日內，敘明理由向本院提出抗告狀
。
                              書記官  莊川億
中    華    民    國    99    年    6     月    24    日

司法院資訊處製作；財團法人民間司法改革基金會備份。
